# 资产负债表日后事项

提问人：陈 星宝 时间：2022-01-07 10:44:23
单项计提的应收账款坏账，资产负债表日已经有较明确的归还方案，在审计报告出具日前已经归还完毕，应收账款坏账是否需全额冲回？

回答人：chenyiwei
在资产负债表日已有归还方案，但截至资产负债表日，对该方案的可行性、债务人的还款意愿和还款能力等依据当时可获得的证据能否合理确认？债务人的还款能力是否在资产负债表日后才大幅改善？